【裁判字號】    91,易,2261
【裁判日期】    920408
【裁判案由】    竊盜等
【裁判全文】
臺灣臺中地方法院刑事判決                        九十一年度易字第二二六一號
    公  訴  人  臺灣臺中地方法院檢察署檢察官
    被      告  乙○○
右列被告因竊盜等案件，經檢察官提起公訴（九十一年度偵字第一五０九一號），本
院判決如左：
    主  文
乙○○結夥三人以上，攜帶兇器，踰越牆垣、毀壞門扇竊盜，累犯，處有期徒刑拾月
，一字型螺絲起子壹支沒收。
    事  實
一、乙○○曾因違反麻醉藥品管理條例案件，於民國八十六年十二月六日為本院判處
    有期徒刑四月確定，嗣經送監執行，於八十九年十月十日執行完畢。又因竊盜罪
    ，於八十九年十一月二十七日為本院判處有期徒刑一年確定，送監執行後，於九
    十年十月十五日縮短刑期執行完畢；詎竟仍不知悔改，復與姓名、年籍均不詳綽
    號「漢文」、「小武」之成年男子，共同基於意圖為自己不法所有之犯罪意思聯
    絡，且結夥三人以上，並由綽號「漢文」之人攜帶其所有客觀上足對人之生命、
    身體構成威脅，具有危險性之兇器一字型螺絲起子一支，於九十一年四月十七日
    中午十二時許，三人一起前往甲○○在臺中市○○路○段一四五號住處，乘甲○
    ○外出之際，先由綽號「漢文」之人越入甲○○住處之圍牆，並以所攜帶之螺絲
    起子破壞並撬開該處房屋之後門，及打開圍牆之後門後，讓乙○○及綽號「小武
    」之人進入該處房屋，分由綽號「漢文」、「小武」之人至該處二樓翻找財物，
    乙○○則在一樓把風及翻找財物，而竊得甲○○所有之皮夾一個（內有現金約新
    台幣（下同）三萬五千元）及價值約二萬餘元之金飾一批及數量不詳之工具一批
    （甲○○無法指述具體之數量）等物。嗣經甲○○報案後，經警在其上揭住處客
    廳書桌抽屜內之信封上及工作室辦公桌抽屜內之手錶包裝盒上各採得指紋一枚，
    經送鑑定結果與乙○○之左拇指指紋相符，而查悉上情。
二、案經臺中市警察局移送臺灣臺中地方法院檢察署檢察官偵查起訴。
    理  由
一、訊據被告乙○○坦承有與綽號「漢文」、「小武」之成年男子一起前往被害人甲
    ○○在臺中市○○路○段一四五號住處，並由綽號「漢文」之人先踰越牆垣進去
    後，以螺絲起子破壞並撬開被害人房屋之後門，被告與綽號「小武」之人再進去
    ，並由綽號「漢文」、「小武」之人在該處二樓翻找財物，被告則在一樓把風及
    翻找財物等事實均坦白不諱，核與被害人分別在警訊及本院審理時所指述之情節
    大致相符，應認被告之自白與事實相符。且被害人於發現住處被竊後，經報警處
    理，而經警在其上揭住處客廳書桌抽屜內之信封上及工作室辦公桌抽屜內之手錶
    包裝盒上各採得指紋一枚，送內政部警政署刑事警察局鑑定，經以電腦比對再由
    人工確認結果，與該局存檔之被告指紋卡之左拇指指紋相符，亦有該局九十一年
    六月五日刑紋字第０九一０一三二五五七號鑑驗書一件在卷可稽，此亦可佐證被
    告前揭自白顯與事實相符。本件事證已經明確，被告犯行洵堪認定。
二、按所謂兇器，其種類並無限制，凡客觀上足對人之生命、身體、安全構成威脅，
    具有危險性之兇器均屬之，且祇須行竊時攜帶此種具有危險性之兇器為已足，並
    不以攜帶之初有行兇之意圖為必要。被告與綽號「漢文」、「小武」之人行為時
    ，由綽號「漢文」之人所攜帶之一字型螺絲起子，為足以殺傷人生命、身體之器
    械，顯為具有危險性之兇器。核被告所為，係犯刑法第三百二十一條第一項第二
    款、第三款、第四款結夥三人以上，攜帶兇器，踰越牆垣、毀壞門扇竊盜罪；被
    告與綽號「漢文」、「小武」之人間有犯意之聯絡，行為之分擔，為共同正犯。
    又被告曾因違反麻醉藥品管理條例案件，於八十六年十二月六日為本院判處有期
    徒刑四月確定，送監執行後，於八十九年十月十日執行完畢。又因竊盜罪，於八
    十九年十一月二十七日為本院判處有期徒刑一年確定，送監執行後，於九十年十
    月十五日縮短刑期執行完畢，有臺灣臺中地方法院檢察署刑案資料查註紀錄表及
    臺灣高等法院被告全國前案紀錄表各一件在卷可稽，其於受有期徒刑之執行完畢
    後，五年內再犯本件有期徒刑以上之罪，為累犯，應依刑法第四十七條規定加重
    其刑。查公訴人雖未起訴被告於為本件竊盜行為時有攜帶兇器之事實；然被告與
    綽號「漢文」、「小武」之人為本件竊盜時，該綽號「漢文」之人確實攜帶其所
    有之一字型螺絲起子一支之事實，已經被告於本院審理時供述明確，且被害人亦
    指述其住處房屋之後門確遭破壞等情，應足堪認定；是被告之竊盜行為應與刑法
    第三百二十一條第一項第三款之加重條件相符，且與前揭已經起訴同一竊盜行為
    之刑法第三百二十一條第一項第二款、第四款部分，為屬實質上之一罪，應為起
    訴效力所及，自為本院所得併予審究者。又被告踰越牆垣、毀壞門扇而入室行竊
    ，其越入行為即屬侵入住宅，已結合於所犯加重竊盜之罪質中，無更行構成侵入
    住宅罪之理（最高法院二十七年上字第一八八七號判例參照），公訴人認被告係
    另犯刑法第三百零六條第一項侵入住宅罪，並與所犯加重竊盜罪部分有牽連犯之
    裁判上一罪之關係，容有未洽，應不另為無罪之諭知。爰審酌被告犯罪之動機、
    目的，本件犯罪之手段及犯罪之情節，暨所竊得之物品為皮夾、金飾等物，其因
    犯罪所生之損害，並坦承犯罪之犯後態度尚稱良好等一切情狀，量處如主文所示
    之刑，以示懲儆。末查，被告與綽號「漢文」、「小武」等人於竊盜時，綽號「
    漢文」之人所有並攜帶之兇器一字型螺絲起子一支，雖未據扣案，然不能證明業
    已經滅失，仍應依刑法第三十八條第一項第二款宣告沒收。
據上論斷，應依刑事訴訟法第二百九十九條第一項前段，刑法第二十八條、第三百二
十一條第一項第二款、第三款、第四款、第四十七條、第三十八條第一項第二款，判
決如主文。
中      華      民      國      九十二      年    四    月      八      日
                                    臺灣臺中地方法院刑事第一庭
                                        法  官  林  源  森
右正本證明與原本無異
如不服本判決，應於收受本判決後十日內向本院提出上訴書狀，其未敘述上訴理由者
，並得於提起上訴後十日內向本院補提理由書狀（均須按他造當事人之人數附繕本）
「切勿逕送上級法院」
                                        書記官
中      華      民      國      九十二      年    四    月      九      日
附錄本案論罪科刑法條全文：
中華民國刑法第三百二十一條
犯竊盜罪而有左列情形之一者，處六月以上、五年以下有期徒刑：
一  於夜間侵入住宅或有人居住之建築物、船艦或隱匿其內而犯之者。
二  毀越門扇、牆垣或其他安全設備而犯之者。
三  攜帶兇器而犯之者。
四  結夥三人以上而犯之者。
五  乘火災、水災或其他災害之際而犯之者。
六  在車站或埠頭而犯之者。
前項之未遂犯罰之。


司法院資訊處製作；財團法人民間司法改革基金會備份。
